Minutes et répertoires du notaire Alfred CHATELAIN, 23 octobre 1874 - 4 mai 1898 (étude IV)
Archives nationales (France)
- Minutes d'Alfred CHATELAIN, 23 octobre 1874 - 4 mai 1898; MC/ET/IV/1490 - MC/ET/IV/1765
  - Minutes. 1884, janvier, janvier 1884; MC/ET/IV/1595
    - Dépôt de compte de tutelle par Laure Alexandrine Zoé Rustan de Vérac, veuve de Charles Eugène Scheffter, demeurant 49, rue de Maubeuge, à ses deux fils, Georges Charles Scheffter, ancien fabricant d'amidon, demeurant 1, chemin de Halage à Clichy-la-Garenne (Hauts-de-Seine), et Maurice Eugène Scheffter, employé de commerce, demeurant avec sa mère., 28 janvier 1884; MC/ET/IV/1595
      8 février 1884: Approbation de compte de tutelle
      9 février 1884: Transport par Georges Charles Scheffter au profit de sa mère.
      De l'image fixe à l'image animée (1820-1910), documents du Minutier central des notaires de Paris relatifs à l'histoire des photographes et de la photographie, par Marc Durand, Paris, Archives nationales, 2015, notice n° 4460 (version dématérialisée de l'instrument de recherche, les notices biographiques et compléments de descriptions d'actes ne se trouvent que sur la version papier de l'ouvrage, voir contexte dans le Plan d’orientation général - Notaires de Paris, guides thématiques du Minutier).
      Scheffter, Charles Eugène; Rustan de Vérac, Laure Alexandrine Zoé; Scheffter, Georges Charles; Scheffter, Maurice Eugène; Maubeuge (rue de); Clichy (Hauts-de-Seine); compte de tutelle
  - Minutes. 1884, février, février 1884; MC/ET/IV/1596
  - Minutes. 1884, mars, mars 1884; MC/ET/IV/1597
  - Minutes. 1884, avril, avril 1884; MC/ET/IV/1598
  - Minutes. 1884, mai, mai 1884; MC/ET/IV/1599
  - Minutes. 1884, juin, juin 1884; MC/ET/IV/1600
    - Cahier des charges pour la vente d'un fonds de photographie situé 42, rue de La Motte-Piquet, dépendant de la faillite de Ladislas Dudynski, photographe, demeurant même adresse, à la requête de Pierre Henry Lamoureux, syndic de faillite. La mise à prix est fixée à 3 000 francs., 5 juin 1884; MC/ET/IV/1600
      1884, 5 juin Procès-verbal d'adjudication au profit d'Honoré Mille, fabricant de chaussures, demeurant 32, rue Saint-Merri, pour la somme principale de 2 020 francs.
      De l'image fixe à l'image animée (1820-1910), documents du Minutier central des notaires de Paris relatifs à l'histoire des photographes et de la photographie, par Marc Durand, Paris, Archives nationales, 2015, notice n° 1696 (version dématérialisée de l'instrument de recherche, les notices biographiques et compléments de descriptions d'actes ne se trouvent que sur la version papier de l'ouvrage, voir contexte dans le Plan d’orientation général - Notaires de Paris, guides thématiques du Minutier).
      Dudynski, Ladislas; Lamoureux, Pierre Henry; Mille, Honoré; La-Motte-Picquet (rue de); Saint-Merri (rue); cahier des charges
  - Minutes. 1884, juillet, juillet 1884; MC/ET/IV/1601
  - Minutes. 1884, août, août 1884; MC/ET/IV/1602
  - Minutes. 1884, septembre - octobre, septembre - octobre 1884; MC/ET/IV/1603
    - Vente par Alfred Louis Adam, propriétaire, et Marie Clémence Benard, son épouse, rue Monceau, n° 67, et Eléonore Céline Benard, veuve de Charles Nicolas Simons, propriétaire, rue de Berlin, n° 39, à Paul Christmann, directeur de gymnase, rue du Faubourg Saint-Denis, n° 57, et Robert Fritsch, négociant, rue Nicolas Flamel, n° 5, des 3/4 d'un terrain, boulevard de la Gare, n°s 45 et 47, moyennant 78000 francs. A la suite, établissement de propriété par Alfred Louis Adam, et Marie Clémence Benard, son épouse, rue Monceau, n° 67, et autres, d'un terrain, boulevard de la Gare, n°s 45 et 47. A la suite, du 12 octobre 1886, quittance., 24 septembre 1884 - 12 octobre 1886; MC/ET/IV/1603
      Plan
      MC/RE/IV/26
      Date de création de la notice: 2003
      acte de vente; Berlin (rue de); Faubourg-Saint-Denis (rue du); Monceau (rue de); Nicolas-Flamel (rue); Adam, Alfred Louis; Benard, Eléonore Céline; Benard, Marie Clémence; Christmann, Paul; Fritsch, Robert; Simons, Charles Nicolas; négociant
    - Vente par Louise Nathalie Bénard, propriétaire, veuve de Louis Victor Couesnon, rue du Château, n° 142, à Paul Christmann, directeur de gymnase, rue du Faubourg Saint-Denis, n° 57, et Robert Fritsch, négociant, rue Nicolas Flamel, n° 5, de 3/4 de terrain, boulevard de la Gare, n°s 45 et 47, moyennant 26000 francs (avec un plan), (suites jusqu'au 10 octobre 1887)., 24 septembre 1884 - 10 octobre 1887; MC/ET/IV/1603
      acte de vente; Château (rue du); Faubourg-Saint-Denis (rue du); Gare (boulevard de la); Nicolas-Flamel (rue); Bénard, Louise Nathalie; Couesnon, Louis Victor; Christmann, Paul; Fritsch, Robert; négociant
  - Minutes. 1884, novembre, novembre 1884; MC/ET/IV/1604
  - Minutes. 1884, décembre, décembre 1884; MC/ET/IV/1605
  - Minutes. 1885, janvier, janvier 1885; MC/ET/IV/1606
  - Minutes. 1885, février, février 1885; MC/ET/IV/1607
  - Minutes. 1885, mars, mars 1885; MC/ET/IV/1608
  - Minutes. 1885, avril, avril 1885; MC/ET/IV/1609
  - Minutes. 1885, mai, mai 1885; MC/ET/IV/1610
  - Minutes. 1885, juin, juin 1885; MC/ET/IV/1611
  - Minutes. 1885, juillet, juillet 1885; MC/ET/IV/1612
  - Minutes. 1885, 1er août - 21 août, 1er août - 21 août 1885; MC/ET/IV/1613
  - Minutes. 1885, 22 août - 30 septembre, 22 août - 30 septembre 1885; MC/ET/IV/1614
  - Minutes. 1885, octobre, octobre 1885; MC/ET/IV/1615
  - Minutes. 1885, novembre, novembre 1885; MC/ET/IV/1616
  - Minutes. 1885, décembre, décembre 1885; MC/ET/IV/1617
  - Minutes. 1886, janvier, janvier 1886; MC/ET/IV/1618
  - Minutes. 1886, février, février 1886; MC/ET/IV/1619
  - Minutes. 1886, mars, mars 1886; MC/ET/IV/1620
  - Minutes. 1886, avril, avril 1886; MC/ET/IV/1621
  - Minutes. 1886, mai, mai 1886; MC/ET/IV/1622
    - Dépôt des statuts d'une société en commandite et par actions entre Joseph François Danis dit Dany, demeurant 9, rue Brunel, Henri Lepage, demeurant à Villemomble (Seine-Saint-Denis) et Célestin François Réverchon, demeurant 64, rue de Turenne, tout trois, négociants, ayant pour objet l'exploitation d'un fonds de fabrication et de vente d'instruments d'optique, d'articles de physique, chimie, mathématiques et autres, sous la raison sociale, Dany-Lesage-Réverchon et Cie, Société d'optique et d'électricité, établie pour une durée de 25 ans, au capital de 800 000 francs, siège social situé 59, rue du Faubourg-Saint-Martin. Reconnaissance d'écriture et de signature et déclaration de souscription et de versement., 5 mai 1886; MC/ET/IV/1622
      De l'image fixe à l'image animée (1820-1910), documents du Minutier central des notaires de Paris relatifs à l'histoire des photographes et de la photographie, par Marc Durand, Paris, Archives nationales, 2015, notice n° 4242 (version dématérialisée de l'instrument de recherche, les notices biographiques et compléments de descriptions d'actes ne se trouvent que sur la version papier de l'ouvrage, voir contexte dans le Plan d’orientation général - Notaires de Paris, guides thématiques du Minutier).
      Danis, Joseph François; Lepage, Henri; Réverchon, Célestin François; Brunel (rue); Turenne (rue de); Faubourg-Saint-Martin (rue du); Villemomble (Seine-Saint-Denis); statuts; dépôt de pièces
  - Minutes. 1886, juin, juin 1886; MC/ET/IV/1623
  - Minutes. 1886, juillet, juillet 1886; MC/ET/IV/1624
  - Minutes. 1886, août, août 1886; MC/ET/IV/1625
  - Minutes. 1886, septembre, septembre 1886; MC/ET/IV/1626
  - Minutes. 1886, octobre, octobre 1886; MC/ET/IV/1627
  - Minutes. 1886, novembre, novembre 1886; MC/ET/IV/1628
  - Minutes. 1886, décembre, décembre 1886; MC/ET/IV/1629
  - Minutes. 1887, janvier - février, janvier - février 1887; MC/ET/IV/1630
  - Minutes. 1887, mars, mars 1887; MC/ET/IV/1631
  - Minutes. 1887, avril, avril 1887; MC/ET/IV/1632
  - Minutes. 1887, mai, mai 1887; MC/ET/IV/1633
  - Minutes. 1887, juin, juin 1887; MC/ET/IV/1634
  - Minutes. 1887, juillet, juillet 1887; MC/ET/IV/1635
  - Minutes. 1887, août, août 1887; MC/ET/IV/1636
  - Minutes. 1887, septembre - octobre, septembre - octobre 1887; MC/ET/IV/1637
  - Minutes. 1887, novembre, novembre 1887; MC/ET/IV/1638
  - Minutes. 1887, décembre, décembre 1887; MC/ET/IV/1639
  - Minutes. 1888, janvier, janvier 1888; MC/ET/IV/1640
  - Minutes. 1888, février, février 1888; MC/ET/IV/1641
  - Minutes. 1888, mars, mars 1888; MC/ET/IV/1642
  - Minutes. 1888, avril, avril 1888; MC/ET/IV/1643
  - Minutes. 1888, mai, mai 1888; MC/ET/IV/1644
  - Minutes. 1888, juin, juin 1888; MC/ET/IV/1645
  - Minutes. 1888, juillet, juillet 1888; MC/ET/IV/1646
  - Minutes. 1888, août, août 1888; MC/ET/IV/1647
  - Minutes. 1888, 1er septembre - 15 octobre, 1er septembre - 15 octobre 1888; MC/ET/IV/1648
  - Minutes. 1888, 16 octobre - 30 novembre, 16 octobre - 30 novembre 1888; MC/ET/IV/1649
  - Minutes. 1888, décembre, décembre 1888; MC/ET/IV/1650
  - Minutes. 1889, janvier, janvier 1889; MC/ET/IV/1651
  - Minutes. 1889, février - mars, février - mars 1889; MC/ET/IV/1652
  - Minutes. 1889, avril, avril 1889; MC/ET/IV/1653
  - Minutes. 1889, mai, mai 1889; MC/ET/IV/1654
  - Minutes. 1889, juin, juin 1889; MC/ET/IV/1655
  - Minutes. 1889, juillet, juillet 1889; MC/ET/IV/1656
  - Minutes. 1889, août - septembre, août - septembre 1889; MC/ET/IV/1657
  - Minutes. 1889, octobre, octobre 1889; MC/ET/IV/1658
  - Minutes. 1889, novembre, novembre 1889; MC/ET/IV/1659
  - Minutes. 1889, décembre, décembre 1889; MC/ET/IV/1660
  - Minutes. 1890, janvier, janvier 1890; MC/ET/IV/1661
  - Minutes. 1890, février, février 1890; MC/ET/IV/1662
  - Minutes. 1890, mars, mars 1890; MC/ET/IV/1663
  - Minutes. 1890, avril, avril 1890; MC/ET/IV/1664
  - Minutes. 1890, mai, mai 1890; MC/ET/IV/1665
  - Minutes. 1890, juin, juin 1890; MC/ET/IV/1666
  - Minutes. 1890, juillet, juillet 1890; MC/ET/IV/1667
  - Minutes. 1890, août - 15 septembre, août - 15 septembre 1890; MC/ET/IV/1668
  - Minutes. 1890, 16 septembre - octobre, 16 septembre - octobre 1890; MC/ET/IV/1669
  - Minutes. 1890, novembre - décembre, novembre - décembre 1890; MC/ET/IV/1670
  - Minutes. 1891, janvier, janvier 1891; MC/ET/IV/1671
    Ancienne cotation CAC Fontainebleau: 19870137/1
  - Minutes. 1891, février, février 1891; MC/ET/IV/1672
    Ancienne cotation CAC Fontainebleau: 19870137/2
  - Minutes. 1891, mars, mars 1891; MC/ET/IV/1673
    Ancienne cotation CAC Fontainebleau: 19870137/3
  - Minutes. 1891, avril, avril 1891; MC/ET/IV/1674
    Ancienne cotation CAC Fontainebleau: 19870137/4
    - Mariage entre Samuel Emmanuel Maurice Peraire, docteur en médecine à Paris, rue Pigalle, n° 32, et Pauline Levy, rentière à Paris, rue Laffitte, n° 48., 16 avril 1891; MC/ET/IV/1674
      Actes signalés par Thierry Boudignon, 2003-2012 (base de données migrée: voir contexte dans le Plan d’orientation générale - Notaires de Paris, guides thématiques du Minutier).
      Date de création de la notice: 2014 (M. Locatelli)
      docteur d'université; Péraire, Samuel Emmanuel Maurice; Lévy, Pauline; Laffitte (rue); Pigalle (rue); contrat de mariage
  - Minutes. 1891, mai, mai 1891; MC/ET/IV/1675
    Ancienne cotation CAC Fontainebleau: 19870137/5
  - Minutes. 1891, juin, juin 1891; MC/ET/IV/1676
    Ancienne cotation CAC Fontainebleau: 19870137/6
  - Minutes. 1891, juillet, juillet 1891; MC/ET/IV/1677
    Ancienne cotation CAC Fontainebleau: 19870137/7
  - Minutes. 1891, août - septembre, août - septembre 1891; MC/ET/IV/1678
    Ancienne cotation CAC Fontainebleau: 19870137/8
  - Minutes. 1891, octobre, octobre 1891; MC/ET/IV/1679
    Ancienne cotation CAC Fontainebleau: 19870137/9
  - Minutes. 1891, novembre, novembre 1891; MC/ET/IV/1680
    Ancienne cotation CAC Fontainebleau: 19870137/10
  - Minutes. 1891, décembre, décembre 1891; MC/ET/IV/1681
    Ancienne cotation CAC Fontainebleau: 19870137/11
  - Minutes. 1892, janvier - février, janvier - février 1892; MC/ET/IV/1682
    Ancienne cotation CAC Fontainebleau: 19870137/12
  - Minutes. 1892, mars, mars 1892; MC/ET/IV/1683
    Ancienne cotation CAC Fontainebleau: 19870137/13
  - Minutes. 1892, avril, avril 1892; MC/ET/IV/1684
    Ancienne cotation CAC Fontainebleau: 19870137/14
  - Minutes. 1892, 1er mai - 15 mai, 1er mai - 15 mai 1892; MC/ET/IV/1685
    Ancienne cotation CAC Fontainebleau: 19870137/15
  - Minutes. 1892, 16 mai - 31 mai, 16 mai - 31 mai 1892; MC/ET/IV/1686
    Ancienne cotation CAC Fontainebleau: 19870137/16
  - Minutes. 1892, 1er juin - 15 juin, 1er juin - 15 juin 1892; MC/ET/IV/1687
    Ancienne cotation CAC Fontainebleau: 19870137/17
  - Minutes. 1892, 16 juin - 30 juin, 16 juin - 30 juin 1892; MC/ET/IV/1688
    Ancienne cotation CAC Fontainebleau: 19870137/18
    - Contrat de mariage entre Charles-Aimé-Auguste de Ribes, propriétaire, demeurant à Paris, rue de la Bienfaisance, n°50, et Marie-Denise-Henriette du Puget., 27 juin 1892; MC/ET/IV/1688
      Fichier dit "général" XIXe siècle (1147 actes), par Claire Béchu et Guillaume Nahon, 1988-1999. (fichier papier entièrement dématérialisé; voir contexte dans le Plan d’orientation générale - Notaires de Paris, guides thématiques du Minutier).
      Bienfaisance (rue de la); Ribes, Charles Aimé Auguste de; Puget, Marie Denise Henriette du; contrat de mariage
  - Minutes. 1892, juillet, juillet 1892; MC/ET/IV/1689
    Ancienne cotation CAC Fontainebleau: 19870137/19
  - Minutes. 1892, août, août 1892; MC/ET/IV/1690
    Ancienne cotation CAC Fontainebleau: 19870137/20
  - Minutes. 1892, septembre - octobre, septembre - octobre 1892; MC/ET/IV/1691
    Ancienne cotation CAC Fontainebleau: 19870137/21
  - Minutes. 1892, novembre, novembre 1892; MC/ET/IV/1692
    Ancienne cotation CAC Fontainebleau: 19870137/22
  - Minutes. 1892, décembre, décembre 1892; MC/ET/IV/1693
    Ancienne cotation CAC Fontainebleau: 19870137/23
  - Minutes. 1893, janvier, janvier 1893; MC/ET/IV/1694
    Ancienne cotation CAC Fontainebleau: 19870137/24
  - Minutes. 1893, février, février 1893; MC/ET/IV/1695
    Ancienne cotation CAC Fontainebleau: 19870137/25
  - Minutes. 1893, mars, mars 1893; MC/ET/IV/1696
    Ancienne cotation CAC Fontainebleau: 19870137/26
  - Minutes. 1893, avril, avril 1893; MC/ET/IV/1697
    Ancienne cotation CAC Fontainebleau: 19870137/27
  - Minutes. 1893, mai, mai 1893; MC/ET/IV/1698
    Ancienne cotation CAC Fontainebleau: 19870137/28
  - Minutes. 1893, juin, juin 1893; MC/ET/IV/1699
    Ancienne cotation CAC Fontainebleau: 19870137/29
  - Minutes. 1893, 1er juillet - 15 juillet, 1er juillet - 15 juillet 1893; MC/ET/IV/1700
    Ancienne cotation CAC Fontainebleau: 19870137/30
  - Minutes. 1893, 16 juillet - 31 juillet, 16 juillet - 31 juillet 1893; MC/ET/IV/1701
    Ancienne cotation CAC Fontainebleau: 19870137/31
  - Minutes. 1893, août, août 1893; MC/ET/IV/1702
    Ancienne cotation CAC Fontainebleau: 19870137/32
  - Minutes. 1893, septembre, septembre 1893; MC/ET/IV/1703
    Ancienne cotation CAC Fontainebleau: 19870137/33
  - Minutes. 1893, octobre, octobre 1893; MC/ET/IV/1704
    Ancienne cotation CAC Fontainebleau: 19870137/34
  - Minutes. 1893, novembre, novembre 1893; MC/ET/IV/1705
    Ancienne cotation CAC Fontainebleau: 19870137/35
  - Minutes. 1893, 1er décembre - 20 décembre, 1er décembre - 20 décembre 1893; MC/ET/IV/1706
    Ancienne cotation CAC Fontainebleau: 19870137/36
  - Minutes. 1893, 21 décembre - 31 décembre, 21 décembre - 31 décembre 1893; MC/ET/IV/1707
    Ancienne cotation CAC Fontainebleau: 19870137/37
  - Minutes. 1894, janvier, janvier 1894; MC/ET/IV/1708
    Ancienne cotation CAC Fontainebleau: 19870137/38
  - Minutes. 1894, février, février 1894; MC/ET/IV/1709
    Ancienne cotation CAC Fontainebleau: 19870137/39
  - Minutes. 1894, mars, mars 1894; MC/ET/IV/1710
    Ancienne cotation CAC Fontainebleau: 19870137/40
  - Minutes. 1894, avril, avril 1894; MC/ET/IV/1711
    Ancienne cotation CAC Fontainebleau: 19870137/41
  - Minutes. 1894, mai, mai 1894; MC/ET/IV/1712
    Ancienne cotation CAC Fontainebleau: 19870137/42
  - Minutes. 1894, 1er juin - 19 juin, 1er juin - 19 juin 1894; MC/ET/IV/1713
    Ancienne cotation CAC Fontainebleau: 19870137/43
  - Minutes. 1894, 20 juin - 30 juin, 20 juin - 30 juin 1894; MC/ET/IV/1714
    Ancienne cotation CAC Fontainebleau: 19870137/44
  - Minutes. 1894, juillet, juillet 1894; MC/ET/IV/1715
    Ancienne cotation CAC Fontainebleau: 19870137/45
  - Minutes. 1894, août, août 1894; MC/ET/IV/1716
    Ancienne cotation CAC Fontainebleau: 19870137/46
  - Minutes. 1894, septembre, septembre 1894; MC/ET/IV/1717
    Ancienne cotation CAC Fontainebleau: 19870137/47
  - Minutes. 1894, octobre, octobre 1894; MC/ET/IV/1718
    Ancienne cotation CAC Fontainebleau: 19870137/48
  - Minutes. 1894, novembre, novembre 1894; MC/ET/IV/1719
    Ancienne cotation CAC Fontainebleau: 19870137/49
  - Minutes. 1894, 1er décembre - 15 décembre, 1er décembre - 15 décembre 1894; MC/ET/IV/1720
    Ancienne cotation CAC Fontainebleau: 19870137/50
  - Minutes. 1894, 16 décembre - 31 décembre, 16 décembre - 31 décembre 1894; MC/ET/IV/1721
    Ancienne cotation CAC Fontainebleau: 19870137/51
  - Minutes. 1895, janvier, janvier 1895; MC/ET/IV/1722
    Ancienne cotation CAC Fontainebleau: 19870137/52
  - Minutes. 1895, février, février 1895; MC/ET/IV/1723
    Ancienne cotation CAC Fontainebleau: 19870137/53
  - Minutes. 1895, mars, mars 1895; MC/ET/IV/1724
    Ancienne cotation CAC Fontainebleau: 19870137/54
  - Minutes. 1895, avril, avril 1895; MC/ET/IV/1725
    Ancienne cotation CAC Fontainebleau: 19870137/55
  - Minutes. 1895, mai, mai 1895; MC/ET/IV/1726
    Ancienne cotation CAC Fontainebleau: 19870137/56
  - Minutes. 1895, juin, juin 1895; MC/ET/IV/1727
    Ancienne cotation CAC Fontainebleau: 19870137/57
  - Minutes. 1895, 1er juillet - 15 août, 1er juillet - 15 août 1895; MC/ET/IV/1728
    Ancienne cotation CAC Fontainebleau: 19870137/58
  - Minutes. 1895, 16 août - 30 septembre, 16 août - 30 septembre 1895; MC/ET/IV/1729
    Ancienne cotation CAC Fontainebleau: 19870137/59
  - Minutes. 1895, octobre, octobre 1895; MC/ET/IV/1730
    Ancienne cotation CAC Fontainebleau: 19870137/60
  - Minutes. 1895, novembre, novembre 1895; MC/ET/IV/1731
    Ancienne cotation CAC Fontainebleau: 19870137/61
  - Minutes. 1895, 1er décembre - 17 décembre, 1er décembre - 17 décembre 1895; MC/ET/IV/1732
    Ancienne cotation CAC Fontainebleau: 19870137/62
  - Minutes. 1895, 18 décembre - 31 décembre, 18 décembre - 31 décembre 1895; MC/ET/IV/1733
    Ancienne cotation CAC Fontainebleau: 19870137/63
  - Minutes. 1896, janvier, janvier 1896; MC/ET/IV/1734
    Ancienne cotation CAC Fontainebleau: 19870137/64
  - Minutes. 1896, 1er février - 19 février, 1er février - 19 février 1896; MC/ET/IV/1735
    Ancienne cotation CAC Fontainebleau: 19870137/65
  - Minutes. 1896, 20 février - 29 février, 20 février - 29 février 1896; MC/ET/IV/1736
    Ancienne cotation CAC Fontainebleau: 19870137/66
  - Minutes. 1896, mars, mars 1896; MC/ET/IV/1737
    Ancienne cotation CAC Fontainebleau: 19870137/67
  - Minutes. 1896, avril, avril 1896; MC/ET/IV/1738
    Ancienne cotation CAC Fontainebleau: 19870137/68
  - Minutes. 1896, 1er mai - 15 mai, 1er mai - 15 mai 1896; MC/ET/IV/1739
    Ancienne cotation CAC Fontainebleau: 19870137/69
  - Minutes. 1896, 16 mai - 31 mai, 16 mai - 31 mai 1896; MC/ET/IV/1740
    Ancienne cotation CAC Fontainebleau: 19870137/70
  - Minutes. 1896, juin, juin 1896; MC/ET/IV/1741
    Ancienne cotation CAC Fontainebleau: 19870137/71
  - Minutes. 1896, juillet, juillet 1896; MC/ET/IV/1742
    Ancienne cotation CAC Fontainebleau: 19870137/72
  - Minutes. 1896, août, août 1896; MC/ET/IV/1743
    Ancienne cotation CAC Fontainebleau: 19870137/73
  - Minutes. 1896, septembre, septembre 1896; MC/ET/IV/1744
    Ancienne cotation CAC Fontainebleau: 19870137/74
  - Minutes. 1896, octobre, octobre 1896; MC/ET/IV/1745
    Ancienne cotation CAC Fontainebleau: 19870137/75
    - Inventaire après décès du comte Charles-Edouard de Ribes., 22 octobre 1896; MC/ET/IV/1745
      inventaire après décès; Ribes, Charles Edouard de
  - Minutes. 1896, novembre, novembre 1896; MC/ET/IV/1746
    Ancienne cotation CAC Fontainebleau: 19870137/76
  - Minutes. 1896, décembre, décembre 1896; MC/ET/IV/1747
    Ancienne cotation CAC Fontainebleau: 19870137/77
  - Minutes. 1897, janvier, janvier 1897; MC/ET/IV/1748
    Ancienne cotation CAC Fontainebleau: 19870137/78
  - Minutes. 1897, février, février 1897; MC/ET/IV/1749
    Ancienne cotation CAC Fontainebleau: 19870137/79
  - Minutes. 1897, mars, mars 1897; MC/ET/IV/1750
    Ancienne cotation CAC Fontainebleau: 19870137/80
  - Minutes. 1897, avril, avril 1897; MC/ET/IV/1751
    Ancienne cotation CAC Fontainebleau: 19870137/81
  - Minutes. 1897, 1er mai - 12 mai, 1er mai - 12 mai 1897; MC/ET/IV/1752
    Ancienne cotation CAC Fontainebleau: 19870137/82
  - Minutes. 1897, 13 mai - 31 mai, 13 mai - 31 mai 1897; MC/ET/IV/1753
    Ancienne cotation CAC Fontainebleau: 19870137/83
  - Minutes. 1897, juin, juin 1897; MC/ET/IV/1754
    Ancienne cotation CAC Fontainebleau: 19870137/84
  - Minutes. 1897, juillet, juillet 1897; MC/ET/IV/1755
    Ancienne cotation CAC Fontainebleau: 19870137/85
  - Minutes. 1897, août, août 1897; MC/ET/IV/1756
    Ancienne cotation CAC Fontainebleau: 19870137/86
  - Minutes. 1897, septembre, septembre 1897; MC/ET/IV/1757
    Ancienne cotation CAC Fontainebleau: 19870137/87
  - Minutes. 1897, octobre, octobre 1897; MC/ET/IV/1758
    Ancienne cotation CAC Fontainebleau: 19870137/88
  - Minutes. 1897, novembre, novembre 1897; MC/ET/IV/1759
    Ancienne cotation CAC Fontainebleau: 19870137/89
  - Minutes. 1897, décembre, décembre 1897; MC/ET/IV/1760
    Ancienne cotation CAC Fontainebleau: 19870137/90
  - Minutes. 1898, janvier, janvier 1898; MC/ET/IV/1761
    Ancienne cotation CAC Fontainebleau: 19870137/91
  - Minutes. 1898, février, février 1898; MC/ET/IV/1762
    Ancienne cotation CAC Fontainebleau: 19870137/92
  - Minutes. 1898, mars, mars 1898; MC/ET/IV/1763/A
    Voir aussi MC/ET/IV/1763/B (minute volumineuse): état liquidatif de succession (22 mars 1898).
    Ancienne cotation CAC Fontainebleau: 19870137/93
  - Minute. 1898, 22 mars, 22 mars 1898; MC/ET/IV/1763/B
    Ancienne cotation CAC Fontainebleau: 19880358/1
    - État liquidatif de la succession de Ribes, 22 mars 1898; MC/ET/IV/1763/B
      minute volulmineuse
      Date de création de la notice: 2014
  - Minutes. 1898, 1er avril - 15 avril, 1er avril - 15 avril 1898; MC/ET/IV/1764
    Ancienne cotation CAC Fontainebleau: 19870137/94
  - Minutes. 1898, 16 avril - 4 mai, 16 avril - 4 mai 1898; MC/ET/IV/1765
    Ancienne cotation CAC Fontainebleau: 19870137/95
- Répertoire(s) de Alfred CHATELAIN, 8 mai 1873 - 7 juillet 1900; MC/RE/IV/21 - MC/RE/IV/34
  - Répertoire. 1873, 8 mai - 1876, 27 mars, 8 mai 1873 - 27 mars 1876; MC/RE/IV/21
    Répertoire des notaires Auguste Lefèbvre de Saint-Maur (8 mai 1873 - 23 octobre1874), AlfredChatelain (23 octobre 1874 - 27 mars 1876).
    Informations concernant le classement et la cotation:
    Le niveau inférieur de description, quand il existe, correspond aux mentions d'actes contenues dans le répertoire. Parmi celles-ci, certaines peuvent y être décrites, de manière plus ou moins détaillée. Pour consulter l'acte proprement dit, il convient de rechercher la cote au niveau des articles (registre ou liasse) des minutes du notaire (cote de type 'MC/ET').
  - Répertoire. 1876, 28 mars - 1878, 17 juin, 28 mars 1876 - 17 juin 1878; MC/RE/IV/22
  - Répertoire. 1878, 17 juin - 1880, 3 juin, 17 juin 1878 - 3 juin 1880; MC/RE/IV/23
  - Répertoire. 1880, 3 juin - 1882, 28 mars, 3 juin 1880 - 28 mars 1882; MC/RE/IV/24
    - Société pour la création du canal de l'Essonne., 30 octobre 1815
      Attention: la cote de répertoire (de type 'MC/RE') ne permet pas de consulter la minute de l'acte. ll convient de rechercher la cote de la minute (de type 'MC/ET') au niveau des articles (registre ou liasse) de minutes du notaire.